# 开具发票后是冲减投资性房地产还是做收入？

提问人：rickymost 时间：2023-08-15 11:02:36
陈老师，您好！
A公司是国有企业，建设一栋房子用以出租，因配套需要，建造了一处社区电商物流配送终端站。该地块系丙公司（行政事业资产中心）无偿提供给A公司使用，A公司 2022 年转入投资性房地产核算，连同该配送终端站。根据 2021 年A公司与丙公司、甲公司签订的协议，该配送终端站应无偿移交甲公司，产权归甲公司所有，A公司按3000 元/平米的价格向甲方开具专票，但是A公司基本确认改款项不能收回，但是约定又必须开票。A公司应如何账务处理？
1 、根据开票金额确认收入，根据配送终端站的建造成本结转成本？
借：应收账款
贷：营业收入-其他业务收入
贷：应交税费-销项税
借：营业成本-其他业务成本
借：投资性房地产-累计折旧
贷：投资性房地产-成本
贷：未分配利润（以前年度该部分已累计计提折旧）
因该项已确认无法收回，根据相关决议计入损失
借：营业外支出
贷：应收账款
2 、直接以开票金额冲减投资性房地产并计入营业外支出？
借：营业外支出
借：投资性房地产-累计折旧
贷：投资性房地产-成本
贷：未分配利润（以前年度该部分已累计计提折旧）
请教陈老师，上述两种哪种合适，还是有其他正确的处理方式？谢谢陈老师！

回答人：chenyiwei
首先，由于该地块是丙公司（行政事业资产中心）无偿提供给A公司使用，因此相应的房地产大概率是不能出售的。相应地，将其确认为投资性房地产很可能并不恰当，应作为一般的固定资产核算。
其次，“根据 2021 年A公司与丙公司、甲公司签订的协议，该配送终端站应无偿移交甲公司，产权归甲公司所有”；“A公司按 3000 元/平米的价格向甲方开具专票，但是A公司基本确认改款项不能收回”。在这种情况下，相当于该终端站属于配套的公共基础设施，不属于本企业的资产（因为不能直接为本企业带来经济利益流入），应将其实际成本分摊到其他可供出租的住宅和商业物业中，不单独确认为资产，后续移交时无需特殊账务处理。